臺中高等行政法院判決
　　　　　　　　　　　　　　　　　九十三年度簡字第二二七號
原　　　告　甲○
被　　　告　彰化縣政府
代　表　人　乙○○
訴訟代理人　丙○○
上列當事人間因就業服務法事件，原告不服行政院勞工委員會中
華民國九十三年十一月二日勞訴字第○九三○○四○五四五號訴
　　主  文
原告之訴駁回
訴訟費用由原告負擔。
　　事  實
甲、事實概要：緣原告所聘僱之印尼籍監護工SITI ROVIKOH（護
    照號碼：AD692130）自九十三年五月一日無故離家後，行方
    不明，有連續三日之情事，原告未依法於三日（即同年五月
    六日）內以書面通知當地主管機關及警察機關，而遲至九十
    三年五月二十日始以書面通知被告，案經被告查證屬實，以
    其違反就業服務法第五十六條規定，依同法第六十八條第一
    項規定，於九十三年六月廿八日以府勞就字第○九三○一二
    二○二六號罰鍰處分書處罰鍰新臺幣（下同）三萬元整，原
    告不服，提起訴願，遭決定駁回，遂提起本件行政訴訟。
乙、兩造聲明：
一、原告聲明求為判決：訴願決定及原處分均撤銷。
二、被告聲明求為判決：原告之訴駁回。
丙、兩造之爭點：
一、原告起訴意旨略以：原告於該印尼籍監護工自九十三年五月
    一日無故離家後，行方不明，即於九十三年五月四日製作報
    案函表，並立即在同日送達彰化縣政府及彰化縣警察局，而
    送達與上二機關的簽收收據正本，原告尚在整理、尋找中，
    找到後再予補呈，另原告於九十三年五月四日也有郵寄報案
    函表給行政院勞工委員會，並獲該會九十三年五月十一日勞
    職外字第○九三○三○八五四九號函覆。
二、被告答辯意旨略以：原告訴稱於九十三年五月四日製作報案
    函表送達與被告及彰化縣警察局，該送達之簽收收據正本正
    在尋找中云云。惟查被告於九十三年五月廿日才收到原告簽
    署九十三年五月四日之通報函，有被告收文章可證，又被告
    依據行政院勞工委員會九十三年七月廿日勞職外字第○九三
    ○二○五一七四號函示「．．．因雇主（即原告）之通知書
    函所載日期與　貴府之收受日期相差懸殊，事涉當事人權益
    ，故其造成之原因可否歸責於雇主，建請予以查明‧‧‧」
    ，查明結果原告所送上揭函係逕交被告勞工局收文，未附有
    郵寄信封，又行政院勞工委員會於九十三年八月廿日以勞訴
    字第○九三○○四○五四五一三號函請彰化縣警察局協查有
    關原告所聘僱之印尼籍監護工SITI ROVIKOH失去聯繫後是否
    書面陳報該局乙案，經該局調查後，於九十三年九月六日以
    彰警外字第○九三○○○一一四○號函覆該會略以「查本局
    並未收受陳君以書面郵寄陳報所聘僱之印尼籍外國人SITI
    ROVIKOH失去聯繫文件，復以內政部警政署應用處理系統外
    勞資料畫面查詢，該報案方式欄所記載係為『警局主動註記
    』，故無相關陳報資料。」據此，原告雖於九十三年五月六
    日（據行政院勞工委員會職業訓練局受理日期）向行政院勞
    工委員會檢送通知外勞連續曠職三日失去聯繫之申報表，惟
    依據就業服務法第五十六條規定，原告應於該外勞九十三年
    五月一日失去聯繫三日後，即於九十三年五月四日至六日之
    三日內以書面通知當地主管機關及警察機關即被告及彰化縣
    警察局，是被告依前揭規定予以處分於法並無不合。
　　理  由
一、按「為保障國民工作權，聘僱外國人工作，不得妨礙本國人
    之就業機會、勞動條件、國民經濟發展及社會安定。」、「
    受聘僱之外國人有連續曠職三日失去聯繫或聘僱關係終止之
    情事，雇主應於三日內以書面通知當地主管機關及警察機關
    」、「違反．．．第五十六條．．．規定者，處新臺幣三萬
    元以上十五萬元以下罰鍰。」分別為就業服務法第四十二條
    、第五十六條及第六十八條第一項所明定。
二、本件原告所聘僱之印尼籍監護工SITI ROVIKOH自九十三年五
    月一日無故離家後，行方不明，有連續三日之情事，原告未
    依法於三日（即同年五月六日）內以書面通知當地主管機關
    及警察機關，而遲至九十三年五月二十日始以書面通知被告
    ，經被告查證屬實，以其違反就業服務法第五十六條規定，
    依同法第六十八條第一項規定，處罰鍰三萬元，原告不服，
    循序提起本件行政訴訟，訴稱如事實欄所載。
三、經查，原告所聘僱之印尼籍監護工SITI ROVIKOH自九十三年
    五月一日無故離家後，行方不明，有連續三日失去聯繫之情
    事，有外勞居留資料查詢表在卷可稽。原告雖於九十三年五
    月四日郵寄申報表予行政院勞工委員會，依卷附該會九十三
    年五月十一日勞職外字第○九三○三○八五四九號函，該會
    係於九十三年五月六日收受原告該申報表，惟該會係就業服
    務法所規定之中央主管機關，並非同法第五十六條所規定之
    當地主管機關及警察機關，是原告向行政院勞工委員會關於
    上開外勞失去聯繫之申報，並非符合該條規定，而可認其已
    盡書面通知之義務。又被告於九十三年五月廿日方收到原告
    九十三年五月四日之通報函，有被告在該函所蓋之收文章日
    期可徵，已逾上開規定之三日內應以書面通知期間，至原告
    另行主張其於九十三年五月四日所製作之報案函表，在同日
    已送達被告及彰化縣警察局乙節，惟行政院勞工委員會於九
    十三年八月廿日以勞訴字第○九三○○四○五四五一三號函
    請彰化縣警察局協查有關原告所聘僱之印尼籍監護工SITI
    ROVIKOH失去聯繫後是否書面陳報該局乙案，依卷附該局九
    十三年九月六日以彰警外字第○九三○○○一一四○號函覆
    該會略以「查本局並未收受陳君以書面郵寄陳報所聘僱之印
    尼籍外國人SITI ROVIKOH失去聯繫文件，復以內政部警政署
    應用處理系統外勞資料畫面查詢，該報案方式欄所記載係為
    『警局主動註記』，故無相關陳報資料。」又本件原告於九
    十三年十二月三十一日起訴，並經本院通知其於九十四年三
    月十七日到庭陳述，其仍未到庭，迄今仍未提出其將報案函
    表送達被告及彰化縣警察局之有關事證，自難信其該部分主
    張為實在。
四、從而，原告因其所聘僱之印尼籍監護工SITI ROVIKOH自九十
    三年五月一日無故離家後，行方不明，有連續三日之情事，
    原告未依首開規定於三日（即同年五月六日）內以書面通知
    當地主管機關即被告及警察機關，被告以原告違反就業服務
    法第五十六條規定，依同法第六十八條第一項規定，處罰鍰
　　三萬元，並無違誤，訴願決定予以維持，亦無不合，原告請
　　求均予撤銷，為無理由，其訴應予駁回。又本件依卷內事證
    及被告於調查期日到庭所陳均已臻明確，本院認並無經言詞
    辯論之必要，爰不經言詞辯論而判決之，併予敘明。
據上論結，本件原告之訴為無理由，依行政訴訟法第二百三十三
條第一項、第二百三十六條、第一百九十五條第一項後段、第九
十八條第三項前段，判決如主文。
中　　華　　民　　國　　九十四　年　三　月　三十一　　日
                              法  官　許　武　峰
以上正本證明與原本無異。
如不服本判決，應於判決送達後20日內，以本訴訟事件所涉及之
法律見解具有原則性者，始得向本院提出上訴狀並表明上訴理由
，經最高行政法院許可，否則不得上訴；如於本判決宣示後送達
前提起上訴者，應於判決送達後20日內補提上訴理由書（均應依
對造人數提出繕本）。提起上訴應預繳送達用雙掛號郵票390元
（34元及5元郵票各10份)。
中　　華　　民　　國　　九十四　年　三　月　三十一　　日
                              書記官  王  永  慶
